臺灣屏東地方法院刑事判決　　　　　　　 96年度易字第564號
公　訴　人　臺灣屏東地方法院檢察署檢察官
被　　　告　乙○○
　　　　　　　　　　樓之2
　　　　　　丙○○
　　　　　　　　　　號（另案
上列被告因竊盜案件，經檢察官提起公訴（96年度偵字第3315號
），嗣被告於本院準備程序進行中先就被訴事實為有罪之陳述，
本院告知被告簡式審判程序之旨，並聽取當事人之意見後，裁定
改由受命法官獨任依簡式審判程序審理，判決如下：
    主  文
丙○○共同攜帶兇器竊盜，累犯，處有期徒刑拾月。
乙○○共同攜帶兇器竊盜，處有期徒刑陸月，如易科罰金，以新
臺幣壹仟元折算壹日。
    事  實
一、丙○○前因違反肅清煙毒條例案件，經本院以83年度訴字第
    736 號判決分別判處有期徒刑3 年6 月、8 月，應執行有期
    徒刑4 年確定，另以83年度訴字第871 號判決分別判處有期
    徒刑5 年4 月、5 月，應執行有期徒刑5 年6 月確定，嗣經
    本院以84年度聲字第565 號裁定合併定應執行有期徒刑9 年
    確定，而於民國88年4 月26日縮短刑期假釋出監付保護管束
    ，惟於假釋期間因犯竊盜案件，經臺灣高等法院高雄分院以
    89年度上易字第888 號判決處有期徒刑10月確定，前開假釋
    亦被撤銷，其復入監執行殘刑4 年6 月14日及該竊盜案件之
    10月刑期，而於95年3 月3 日縮刑期滿執行完畢。詎丙○○
    仍不知悔改，竟夥同乙○○，意圖為自己不法之所有，基於
    竊盜之犯意聯絡，於96年5 月15日晚上8 時20分許（起訴書
    誤載為下午3 時20分），責由乙○○駕駛丙○○母親黃王鳳
    珠所有之車牌號碼HC-4421 號自小貨車搭載丙○○，至屏東
    市○○里○○○路第五公墓內，2 人共同以丙○○所攜帶其
    母親所有、客觀上得以危害人生命、身體、安全，可供兇器
    使用之螺絲起子1 支，拆卸甲○○在其祖墳上所裝設之白鐵
    門1 扇（已發還予甲○○），得手後正欲離去之際，於同日
    晚上8 時30分許，為警方及當地居民發覺而當場逮捕，並扣
    得上開螺絲起子1 支。
二、案經屏東縣警察局屏東分局報告臺灣屏東地方法院檢察署檢
    察官偵查起訴。
    理  由
一、本件被告丙○○、乙○○所犯係死刑、無期徒刑、最輕本刑
    為3 年以上有期徒刑以外之罪，其於本院準備程序中就被訴
    事實為有罪之陳述，經本院合議庭裁定由受命法官獨任依簡
    式審判程序，先予敘明。
二、上揭事實，業據被告2 人坦承不諱，核與告訴人甲○○於警
    詢中指訴之情節相符，復有扣押筆錄、扣押物品目錄表、贓
    物認領保管單、失竊現場平面圖各1 份、現場相片在卷可稽
    ，並有上開螺絲起子扣案可佐，被告自白顯與事實相符，本
    件事證明確，自應依法論科。
三、按刑法第321 條第1 項第3 款之攜帶兇器竊盜罪，係以行為
    人攜帶兇器竊盜為其加重條件，此所謂兇器，其種類並無限
    制，凡客觀上足對人之生命、身體、安全構成威脅，具有危
    險性之兇器均屬之，且祇須行竊時攜帶此種具有危險性之兇
    器為已足，並不以攜帶之初有行兇之意圖為必要（最高法院
    95年度台上字第5253號判例意旨參照）。查被告2 人用以拆
    卸白鐵門之螺絲起子，質地堅硬且尖銳，有卷附相片可憑（
    見警卷第28頁），足見若持之對人攻擊，對人之生命、身體
    、安全應具有危險性，自屬兇器無疑。核被告丙○○、乙○○所為，均係犯刑法第321 條第1 項第3 款之攜帶兇器竊盜
    罪。被告2 人就本件竊盜犯行，有犯意聯絡及行為分擔，均
    為共同正犯。又被告丙○○前有如事實欄所示之科刑及執行
    情形，有臺灣屏東地方法院檢察署刑案資料查註紀錄表、臺
    灣高等法院被告前案紀錄表各1 份附卷足憑，其於刑之執行
    完畢後5 年內，故意再犯本件有期徒刑之罪，為累犯，應依
    刑法第47條第1 項加重其刑。爰審酌被告2 人為變賣得款花
    用，竟至他人祖墳竊取財物，所為實不足取，且被告丙○○
    前有竊盜前科，現尚有其他竊盜案件在偵查及審理中，素行
    不佳，有臺灣高等法院被告前案紀錄表附卷可憑，惟被告2
    人犯後均坦承犯行，態度尚稱良好，告訴人已領回失竊物品
    ，財產損失非鉅，被告乙○○素行尚稱良好，衡以渠等犯罪
    手段、動機、尚未獲得不法利益等一切情狀，各量處如主文
    所示之刑，並就被告乙○○所處之刑，諭知易科罰金之折算
    標準。至扣案之螺絲起子1 支，雖係被告2 人犯本案所用之
    工具，惟被告均否認為渠等所有（被告丙○○供稱該螺絲起
    子係自其母親所有之上開自小客車之配件包內取出），且無
    其他證據足以證明為被告2 人所有，依法自不得宣告沒收，
    併此敘明。
據上論斷，應依刑事訴訟法第273 條之1 第1 項、第299 條第1
項前段，刑法第28條、第321 條第1 項第3 款、第47條第1 項、
第41條第1 項前段，判決如主文。
本案經檢察官陳川傑到庭執行職務。
中    華     民     國    96   年   8    月    15     日
                    刑事第五庭   法  官  陳秀慧
以上正本證明與原本無異。
如不服本判決應於收受本判決送達後十日內向本院提出上訴書狀
，其未敘述上訴理由者，並得於提起上訴後十日內向本院補提理
由書狀（均須按他造當事人之人數附繕本）「切勿逕送上級法院
」。
中　　華　　民　　國　　96　　年　　8 　　月　　15　　日
                                 書記官  溫訓暖
附錄本案論罪科刑法條：
刑法第321條第1項第3款
犯竊盜罪而有左列情形之一者，處六月以上、五年以下有期徒刑
：
三  攜帶兇器而犯之者。
